# 发行费用发行前提前抵减资本公积，是否正确？

提问人：看门狗 Arthur 时间：2018-02-25 01:25:29
企业会计准则第 22 号一一金融工具确认和计量》第三十一条规定：“交易费用，是指可直接归属于购买、发行或处置金融工具新增的外部费用。新增的外部费用，是指企业不购买、发行或处置金融工具就不会发生的费用。交易费用包括支付给代理机构、咨询公司、券商等的手续费和佣金及其他必要支出，不包括债券溢价、折价、融资费用、内部管理成本及其他与交易不直接相关的费用。”
《企业会计准则第 37 号一一金融工具列报》(2014年修订)第二十三条规定，“权益性交易相关的交易费用应当从权益中扣减。交易费用，是指可直接归属于购买、发行或处置金融工具的增量费用。增量费用，是指企业不购买、发行或处置金融工具就不会发生的费用。企业发行或取得自身权益工具时发生的交易费用(例如登记费，承销费，法律、会计、评估及其他专业服务费用，印刷成本和印花税等)，可直接归属于权益性交易的，应当从权益中扣减。终止的未完成权益性交易所发生的交易费用应当计入当期损益”。
此外，《企业会计准则第 37 号——金融工具列报：应用指南》中规定，“只有那些可直接归属于发行新的权益工具或者购买此前已经发行在外的权益工具的增量费用才是与权益交易相关的费用。例如，在企业首次公开募股的过程中，除了会新发行一部分可流通的股份之外，也往往会将已经发行的股份进行上市流通，在这种情况下，企业需运用专业判断以确定哪些交易费用与权益交易(发行新股)
相关，应计入权益核算；哪些交易费用与其他活动(将已发行的股份上市流通)相关，尽管也是在发行权益工具的同时发生的，但是不得计入权益。”
所以想请教陈版主一下， 我们根据上述准则在公司上市前就将部分发行费用计入抵减了资本公积，但是这样就没有对应的发行股票溢价收入可以抵减， 导致资本公积的减少只能在股东权益变动表中进行单列，但是股东权益变动表里是没有这么一个项目的，翻了许多上市公司的年报也没有出现这种情况， 这个单列的项目名该怎么写呢，有没有什么依据呢？

回答人：chenyiwei
目前一般做法是：在权益性证券发行前，将符合冲减权益条件的已发生发行费用暂挂某个资产项目（如其他流动/非流动资产），到成功发行时冲减资本公积。而不是在发生时直接冲减权益。 另外需要注意：由于IPO过程较长且不确定性较大，因此在发行前将发行费用挂账处理时务必要谨慎，要确保IPO的成功可能性已经足够大才可以。在IPO进程的初期阶段发生的中介机构费用等发行费用还是建议直接费用化处理。

提问人：看门狗 Arthur 时间：2018-02-25 23:03:35
谢谢陈版主的回复！！您有知道哪家A股上市公司曾经在年报中这样处理过的案例吗？

回答人：chenyiwei
目前大部分应该是这样处理。当然直接从附注披露中不一定看得出这一点，但这种做法是最谨慎的。